【裁判字號】    98,易,993
【裁判日期】    980902
【裁判案由】    竊盜等
【裁判全文】
臺灣臺南地方法院刑事判決               98年度易字第993號
公  訴  人  臺灣臺南地方法院檢察署檢察官
被      告  甲○○
上列被告因竊盜案件，經檢察官提起公訴（98年度偵字第8051號
），被告於審理期日就被訴事實為有罪陳述，本院聽取當事人之
意見後，裁定進行簡式審判程序，並判決如下：
    主  文
甲○○攜帶兇器、毀壞安全設備竊盜，累犯，處有期徒刑拾月，
扣案之平口鉗子壹支沒收。
    事  實
一、甲○○前有多次竊盜前科，最近1次於民國95年間因犯竊盜
    案件，經本院以95年度易字第1404號判決判處有期徒刑8月
    ，經臺灣高等法院臺南分院以96年度上易字第86號判決駁回
    上訴確定，嗣再經本院裁定減刑為有期徒刑4月確定，於96
    年7月17日易科罰金執行完畢。詎其仍不知悔改，復意圖為
    自己不法之所有，於民國98年5月25日上午9時許，攜帶其所
    有，客觀上足以危害人之生命、身體之平口鉗子1支，並駕
    駛車號為4520─UK號之自小貨車（搭載陳龍妹，另為不起訴
    處分），至乙○○位於高雄縣甲仙鄉○○村○○路84巷43號
    ，以上開所攜帶之平口鉗子1支毀壞原屬於安全設備之門鎖
    ，致使該門鎖喪失防閑功能後，進入上開屋內竊取乙○○所
    有之川島F708型高壓動力噴霧機、BP-40割草機各1台及汽油
    桶1個（內有92無鉛汽油10公升），得逞後，駕駛前揭車輛
    離去。嗣經警循線於同日上午10時許，在臺南縣玉井鄉台84
    線玉豐橋前查獲，而在上開車內起獲川島F708型高壓動力噴
    霧機、BP-40割草機各1台及汽油桶1個，並扣得上開平口鉗
    子1 支。
二、案經乙○○訴由臺南縣警察局玉井分局報請臺灣臺南地方法
    院檢察署檢察官偵查起訴。
    理  由
一、本件被告甲○○所犯為死刑、無期徒刑、最輕本刑為三年以
    上有期徒刑以外之罪，亦非屬高等法院管轄之第一審案件，
    其於審理程序進行中，先就被訴事實為有罪之陳述，經法官
    告知簡式審判程序之旨，並聽取公訴檢察官之意見後，依刑
    事訴訟法第273條之1第1項、第273條之2等規定，裁定進行
    簡式審判程序，且不受同法第159條第1項、第161條之2、第
    161條之3、第163條之1及第164條至第170條所規定證據能力
    認定及調查方式之限制，合先敘明。
二、訊據被告對於上開事實於本院審理時坦承不諱，核與告訴人
    乙○○之指述大致相符，並有贓物認領保管單1份、照片24
    張等附卷可稽，以及被告所有之平口鉗子1支扣案可證，足
    認被告之上開任意性自白核與事實相符，故本件事證明確，
    被告上開犯行堪以認定。
三、按刑法第321 條第1 項第3 款之攜帶兇器竊盜罪，係以行為
    人攜帶兇器竊盜為其加重條件，此所謂兇器，其種類並無限
    制，凡客觀上足對人之生命、身體、安全構成威脅，具有危
    險性之兇器均屬之，且祇須行竊時攜帶此種具有危險性之兇
    器為已足，並不以攜帶之初有行兇之意圖為必要，最高法院
    79年台上字第5253號判例意旨可資參照。是被告於行竊當時
    所攜帶之平口鉗子1支，既係屬金屬製品，質地堅硬，客觀
    上足以對人之生命、身體造成危害，應屬具有危險性之兇器
    ，次按刑法第321條第1項第2款將「門扇」、「牆垣」、「
    其他安全設備」並列，則所謂「門扇」係專指門戶而言，應
    指分隔住宅或建築物內外之間之出入口大門而言，而所謂「
    其他安全設備」，係指門扇、牆垣以外，依通常觀念足認防
    盜之一切設備而言，如電網、門鎖以及窗戶等是，至於住宅
    或建築物內部諸門，則應認係「其他安全設備」，此司法院
    73年7月7日〈73〉廳刑一字第603號研究意見亦可參照。故
    本件核被告持上開平口鉗子破壞門鎖後進入建築物內行竊，
    所為係犯刑法第321條第1項第2、3款之攜帶兇器、毀壞其他
    安全設備竊盜罪。再按毀壞門扇及安全設備之行為，乃係竊
    盜之加重要件行為，自無成立毀損罪之餘地，此最高法院83
    年台上第3856號判決意旨可資參照，另按毀越門扇入室行竊
    ，其越入行為即屬侵入住宅，已結合於所犯加重竊盜之罪質
    中，無更構成侵入住宅罪之理，此最高法院27年上字第1887
    號判例以及83年度台非字第40號判決意旨均可供參考，是本
    件起訴意旨認被告所為尚另行犯毀損以及無故侵入住宅罪嫌
    ，容有誤會，併此敘明。再查，被告前於95年間因犯竊盜案
    件，經本院以95年度易字第1404號判決判處有期徒刑8月，
    經臺灣高等法院臺南分院以96年度上易字第86號判決駁回上
    訴確定，嗣復經裁定減刑為有期徒刑4月確定，於96年7月17
    日易科罰金執行完畢，有臺灣高等法院被告前案紀錄表1份
    附卷足憑，是被告於受徒刑執行完畢後，5年內故意再犯本
    件有期徒刑以上之罪，依刑法第47條第1項規定，應論以累
    犯，並加重其刑。爰審酌被告之素行不佳，犯罪之動機、手
    段，因本件所得之利益暨告訴人所受之財產損失尚非鉅，且
    前開贓物嗣均已發還予告訴人，並考量被告教育程度非高，
    經濟狀況勉持，及其犯後尚知坦承全部犯行等一切情狀，量
    處如主文所示之刑，以資懲儆。至扣案之平口鉗子1支，乃
    為被告所有，供其犯本件竊盜所用之物，業據被告供承在卷
    （本院卷第17頁背面參見），爰依刑法第38條第1項第2款之
    規定宣告沒收。
四、據上論斷，應依刑事訴訟法第273條之1第1項、第299條第1
    項前段，刑法第321條第1項第2款、第3款、第47條第1項、
    第38條第1項第2款，判決如主文。
本案經檢察官李駿逸到庭執行職務
中    華    民    國    98    年    9     月    2     日
                        刑事第八庭  法  官  林臻嫺
以上正本證明與原本無異。
如不服本判決應於收受本判決後10日內向本院提出上訴書狀，並
應敘述具體理由。如未敘述上訴理由者，應於上訴期間屆滿後20
日內向本院補提理由書狀（均須按他造當事人之人數附繕本）「
切勿逕送上級法院」。
                                    書記官  洪培綺
中    華    民    國    98    年    9     月    2     日
附錄本件論罪科刑法條
中華民國刑法第321條
犯竊盜罪而有左列情形之一者，處 6 月以上、 5 年以下有期徒
刑：
一  於夜間侵入住宅或有人居住之建築物、船艦或隱匿其內而犯
之者。
二  毀越門扇、牆垣或其他安全設備而犯之者。
三  攜帶兇器而犯之者。
四  結夥三人以上而犯之者。
五  乘火災、水災或其他災害之際而犯之者。
六  在車站或埠頭而犯之者。
前項之未遂犯罰之。


司法院資訊處製作；財團法人民間司法改革基金會備份。
